【裁判字號】    97,抗,486
【裁判日期】    970513
【裁判案由】    聲請減刑
【裁判全文】
臺灣高等法院臺中分院刑事裁定           97年度抗字第486號
抗 告 人
即受刑人    甲○○
                    現於臺灣嘉義監獄執行中
上列抗告人因聲請減刑案件，不服臺灣彰化地方法院中華民國97
年3月25日裁定（97年度聲減字第149號），提起抗告，本院裁定
如下：
    主  文
原裁定撤銷，發回臺灣彰化地方法院。
    理  由
一、抗告意旨略以：抗告人原未減刑前之犯行經數罪併罰，定應
    執行刑有期徒刑十六年，但今減刑後反增為有期徒刑十六年
    三月，於法顯有未洽，違反減刑條例讓罪犯有早日更新向善
    機會之目的，因此提起抗告請求將原裁定撤銷，發回原審重
    為裁定，以保障抗告人之權益等語。
二、經查：
(一)、法律上屬於自由裁量之事項，並非概無法律性之拘束。自由
    裁量係於法律一定之外部性界限內（以定執行刑言，即不得
    違反刑法第五十一條之規定）使法官具體選擇以為適當之處
    理，因此在裁量時，必須符合所適用之法規之目的。進一步
    言，須受法律秩序之理念所指導，此即所謂之自由裁量之內
    部性界限。關於定應執行之刑，既屬自由裁量之範圍，其應
    受此項內部性界限之拘束，要屬當然。中華民國96年罪犯減
    刑條例之所以制定依其第1條規定，係為紀念解除戒嚴20 週
    年，予罪犯更新向善之機。是其適用此一減刑條例，自不得
    違反此一法律之目地。（80年度台非字第473號判例、88 年
    度台非字第83號判決意旨參照）
(二)、又依法院辦理96年減刑案件應行注意事項第15點：數罪併罰
    已定執行刑案件，如數罪均應減刑者，於減刑後另定執行刑
    時，宜定為原定執行刑之二分之一；數罪有應減刑、有不應
    減刑者，於減刑後另定執行刑時，宜在原定執行刑之刑期以
    下酌定其執行刑。本件受刑人犯有原裁定附表所列五罪，前
    經本院以91年度聲字第293號裁定，定其應執行刑有期徒刑
    十六年，嗣受刑人依中華民國96年罪犯減刑條例聲請減刑，
    原審認原裁定附表編號1至3三罪合乎同條例減刑之要件，依
    受刑人之聲請予以減刑，另犯懲治盜匪條例及搶奪罪部分即
    原裁定附表編號4、5二罪，依減刑條例規定，不予減刑，就
    應減刑與不應減刑之罪，適用刑法第51條定其應執行之刑時
    ，竟定為有期徒刑十六年三月，反較減刑前所定有期徒刑十
    六年為重，違反法院辦理96年減刑案件應行注意事項第15點
    後段之規定，亦悖於減刑之目的，自有未洽。受刑人上開抗
    告有理由，應由本院將原裁定撤銷，發回原審法院更為適法
    之裁定。
三、據上論結，應依刑事訴訟法第413條，裁定如主文。
中    華    民    國    97    年    5    月    13     日
            刑事第九庭  審判長法  官  陳  筱  珮
                              法  官  許  旭  聖
                              法  官  康  應  龍
上列正本證明與原本無異。
如不服本裁定，應於裁定送達後五日內向本院提出抗告狀。
                              書記官  姚  錫  鈞
中    華    民    國    97    年    5     月    13    日


司法院資訊處製作；財團法人民間司法改革基金會備份。
